【裁判字號】    98,交聲,1988
【裁判日期】    981204
【裁判案由】    違反道路交通管理處罰條例聲明異議
【裁判全文】
臺灣桃園地方法院交通事件裁定        98年度交聲字第1988號
移送機關即
原處分機關  交通部公路總局新竹區監理所桃園監理站
異  議  人
即受處分人  甲○○
上列受處分人因違反道路交通管理處罰條例案件，對於交通部公
路局新竹區監理所桃園監理站所為之桃監裁罰字第裁52-DB00000
00號處分，聲明異議，本院裁定如下：
    主  文
異議駁回。
    理  由
一、聲請意旨略以：異議人甲○○於民國98年6月18日19時30分
    許，在八德市○○路與福橋街為警舉發闖紅燈，然伊當時係
    由建國路綠燈左轉切入福橋街，已在福橋街行駛時，舉發女
    警騎車與伊面對面經過，就迴轉騎了約4 、50公尺將伊攔停
    並舉發伊自建國路左轉福橋街時闖紅燈，然舉發地點係福橋
    街79號門口，距離違規地點有一百多公尺遠，是舉發警員不
    無誤判之可能；警方應提出科學儀器取得之證據如監視錄影
    帶以證明所舉發之事實云云，因而提出本件異議。
二、經查：本件舉發警員李靜恬於本院98年10月21日審理時證稱
    「（問：請你說明本件取締的詳細過程？）當時我是騎警用
    機車從福橋街的一條巷子要右轉福橋街，我才從福橋街的那
    條巷子轉出來，就看到異議人從建國路違規左轉進入福橋街
    ，當時我看見福橋街方向的號誌是綠燈。」、「（問：你所
    畫的那條巷子和福橋街的交接處距離建國路與福橋街口約有
    多少公尺？）大約50公尺左右。」、「（問：異議人提出之
    4張照片，右下方那一張是從他被取締的地點往路口拍攝，
    這張照片可以看到你騎警用機車出來那條巷子嗎？）我騎出
    來的那條巷子是在這張照片的範圍內，是在照片右側我用鉛
    筆標示的地方，也就是在照片內有『嫁妝』的亮燈的附近。
    」、「（問：本案有無其他補充？）異議人爭執我為什麼距
    離路口比較遠的地方才將他攔停，是因為我當時的行向是往
    建國路，我必須要等福橋街往建國路的車子先通過之後，才
    能安全迴轉，迴轉後一段距離才攔停異議人。」等語綦詳（
    見本院98年10月21日訊問筆錄第2 至3 頁）。又自異議人所
    自提之四張照片中之右下角之照片可知，自舉發地點往系爭
    交岔路口拍照，確可清楚拍到系爭交岔路口之情況（包括綠
    色路標、號誌之燈號及異議人所稱在路口之7-11超商），而
    舉發地點與系爭路口之距離尤大於舉發警員第一眼目擊異議
    人並迴車追擊異議人之地點與系爭路口之距離，而自上開照
    片尤可知自舉發地點往系爭交岔路口望去，視線核無任何阻
    擋，是可見舉發警員李靜恬上開所見，核無錯誤之可能。又
    按「道路交通管理之稽查，違規紀錄，由交通勤務警察，或
    依法令執行交通稽查任務人員執行之。」道路交通管理處罰
    條例第7 條1 項規定甚明；次按交通警員製單舉發違反道路
    交通管理處罰條例所列之違規事實，本質上為行政處分，行
    政處分一旦有效成立，有以公定力規定法律秩序之效力（最
    高行政法院91年判字第270 號判決參照），該行政處分當可
    被推定為真正，其據以依法處分之事實認定亦為正確無誤，
    是以立法者賦予行政機關制定違反道路交通事件統一裁罰標
    準及處理細則，使執勤警員得當機處分，以維護交通秩序、
    安全之行政目的，反之，若謂公務員一切行政行為均需預留
    證據以證其實，則國家行政勢必窒礙難行，據此，刑事訴訟
    法就犯罪證據有關之規定中，與屬行政秩序罰之交通違規裁
    罰本旨不合之部分，自不在準用之列，是若無證據足資證明
    執勤員警之舉發有誤或有捏造事實違法取締之情事，則執勤
    警員本其維護交通秩序、安全職責所為之舉發，自應受到合
    法、正確之推定（參台灣高等法院91年度交抗字第1033號、
    92 年 度交抗字第446 號裁定），是異議人空言否認上開違
    規事實，無足採信。復查，「汽車駕駛人之行為有下列情形
    之一，當場不能或不宜攔截製單舉發者，得對汽車所有人逕
    行舉發：一、闖紅燈或平交道。二、搶越行人穿越道。三、
    在道路收費停車處所停車，不依規定繳費。四、不服指揮稽
    查而逃逸，或聞消防車、救護車、警備車、工程救險車之警
    號不立即避讓。五、違規停車或搶越行人穿越道，經各級學
    校交通服務隊現場導護人員簽證檢舉。六、行經設有收費站
    、地磅之道路，不依規定停車繳費或過磅。七、經以科學儀
    器取得證據資料證明其行為違規。」道路交通管理處罰條例
    第7 條之2 第1項 定有明文，本案既不屬該七款所稱當場不
    能或不宜攔截製單舉發之情形而係當場舉發，則當無強求舉
    發員警提出逕行舉發照片或監視錄影帶之理，況證人李靜恬
    亦於本院證稱「庭呈我所繪製的現場圖，監視器是設在正路
    沖路口的路邊…，它照不到交通號誌，因為號誌比監視器高
    。」等語。綜上，異議人之本件異議無理由，原處分機關據
    而依異議人所涉違規事實，依道路交通管理處罰條例第53條
    第1 項之規定，裁處異議人新台幣1800元，並依該條例第63
    條第1 項第3 款之規定記違規點數3 點，即核無不合。綜上
    ，本件聲請核無理由，原處分機關之裁決於法無違。
三、據上論斷，應依道路交通案件處理辦法第19條，裁定如主文
    。
中    華    民    國    98    年    12    月    4     日
                  交通法庭法    官  曾雨明
以上正本證明與原本無異。
如不服本裁定，應於裁定送達後5 日內向本院提出抗告狀。
                          書 記 官  蘇  萱
中    華    民    國    98    年    12    月    4     日


司法院資訊處製作；財團法人民間司法改革基金會備份。
